【裁判字號】    98,抗,193
【裁判日期】    980720
【裁判案由】    假處分
【裁判全文】
臺灣高等法院高雄分院民事裁定           98年度抗字第193號
抗  告  人  乙○○
相  對  人  甲○○○
上列抗告人因與相對人間假處分事件，對於民國98年4 月14日臺
灣高雄地方法院98年度裁全字第2147號所為裁定提起抗告，本院
裁定如下：
    主  文
抗告駁回。
抗告訴訟費用由抗告人負擔。
    理  由
一抗告意旨略以：兩造之父即被繼承人林柱曾於遺書中敘明，門
  牌號碼高雄市前金區○○○路162 號房屋所坐落之高雄市○○
  區○○段644 地號土地，權利範圍1/4 （下稱系爭土地）留給
  抗告人繼承，另分別贈與其女林麗薰、林麗娥、林麗卿、林麗
  吟新臺幣20萬元以作補償。故抗告人乃依遺囑合法繼承系爭土
  地。詎相對人向原法院對系爭土地聲請假處分，原法院竟予以
  准許。爰提起本件抗告，請求廢棄原裁定等語。
二按債權人就金錢以外之請求因請求標的之現狀變更，有日後不
  能強制執行，或甚難強制執行之虞，欲保全強制執行者，得聲
  請假處分，民事訴訟法第532 條第1 項定有明文。次按假處分
  僅為保全強制執行方法之一種；故苟合於上開假處分條件，並
  經債權人敘明假處分之原因存在，法院即得為准許假處分之裁
  定。至於主張之實體上理由，是否正當，乃屬本案判決問題，
  非假處分裁判中所能解決，最高法院20年抗字第5 號判例意旨
  足資參照。
三經查：本件相對人主張被繼承人林柱之繼承人計有6 人，其中
  4 人已依法辦理拋棄繼承，並由原法院以民國97年度繼金字第
  3517號准予備查在案。因此，被繼承人之遺產應由相對人與抗
  告人共同繼承。詎抗告人竟於98年2 月16日將系爭土地以遺囑
  繼承為由逕自登記於其名下，而侵害相對人之繼承權，相對人
  欲依民法第184 條、第179 條、第767 條、第1225條規定，訴
  請抗告人塗銷繼承登記，因恐抗告人將系爭土地為讓與及其他
  一切處分行為，使請求之標的現狀變更，有日後不能或甚難強
  制執行之虞，聲請原法院對於系爭土地准予假處分。原法院審
  酌相對人提出之戶籍謄本、繼承系統表、土地登記謄本等影本
  ，雖認相對人就請求之原因已有相當之釋明，惟對於聲請假處
  分之原因，釋明尚有不足，遂依相對人陳明願供擔保以補釋明
  之不足，而予以准許假處分一節，有戶籍謄本、土地登記謄本
  、繼承系統表、原法院97年11月11日雄院97繼金字第3517號通
  知書、財政部高雄市國稅局遺產稅繳清證明書等影本（見原法
  院卷第5 頁至第10頁、第16頁）及原裁定附卷可憑。是以原法
  院審酌相對人上開釋明及陳明願供擔保，認有為假處分之必要
  ，予以准許，依前揭說明，尚無違誤。
四至抗告人主張其係依被繼承人之遺囑合法繼承系爭土地，原法
  院不應准許假處分等語。惟抗告人之主張乃為實體法律關係是
  否正當，即相對人對系爭土地有無權利存在之問題。因假處分
  裁判程序僅為保全程序，尚非確定私權之程序。則相對人對被
  繼承人有無繼承關係存在，乃屬本案判決問題，即非保全程序
  所應審認之事項。是以揆諸首揭說明，抗告人以實體事項指摘
  原裁定不當，本院於本件假處分裁判之抗告程序自無庸予以審
  酌，其抗告意旨乃無理由，應予駁回。
五據上論結，本件抗告為無理由，依民事訴訟法第495 條之1 第
  1 項、第449 條第1 項、第95條、第78條，裁定如主文。
中    華    民    國    98    年    7     月    20    日
                            民事第四庭
                                審判長法官  蔡文貴
                                法      官  黃科瑜
                                法      官  謝靜雯
以上正本證明與原本無異。
如不服本裁定應於送達後10日內向本院提出再抗告狀（並按他造
當事人之人數附繕本），並繳納再抗告費新臺幣1,000 元。
再為抗告僅得以適用法規顯有錯誤為理由，並應委任律師為代理
人。
中    華    民    國    98    年    7     月    20    日
                                書  記  官  唐奇燕
附註：
抗告人之配偶、三親等內之血親、二親等內之姻親，或抗告人為
法人、中央或地方機關時，其所屬專任人員具有律師資格並經法
院認適當者，亦得為第三審訴訟代理人。抗告人或其法定代理人
具有律師資格者及前項情形，應於提起抗告或委任時釋明之。


司法院資訊處製作；財團法人民間司法改革基金會備份。
